Inventaris van het archief van de Commissie voor Delta-zaken / Deltaberaad van de Nederlandse Hervormde Kerk in Zuid-Holland, 1956-1979
Nationaal Archief, Den Haag
Nederlandse Hervormde Kerk Zuid-Holland: Commissie voor Deltazaken / Deltaberaad
NHK / Cie. Deltazaken / Deltaberaad
oudste stuk - jongste stuk: 1957-1979
35314
25 inventarisnummers; 0,50 meter
Nationaal Archief, Den Haag
Inventaris van het archief van het provinciaal bureau van de Nederlandse Hervormde Kerk in Zuid-Holland, 1951-1959: Commissie voor Delta-zaken / Deltaberaad
Het archief van de Commissie voor Delta-zaken / Deltaberaad, onderdeel van het provinciaal bureau van de Nederlandse Hervormde Kerk in Zuid-Holland, bevat notulen, correspondentie en jaarverslagen over de jaren 1960 tot en met 1979, alsmede stukken betreffende commissies en stichtingen waarin men participeerde, documenten over subsidieverleningen en publicaties van de commissie.
Archiefvorming
Geschiedenis van de archiefvormer
De Commissie voor Delta-werken / Deltaberaad werd ingesteld in 1956 vanwege de Ned. Herv. Kerk. In de commissie hadden o.m. zitting de PKV's Zuid-Holland, Noord-Brabant en Limburg. Het secretariaat bevond zich op het Prov. Kerkelijk bureau ( J.P. Suverein) te Rotterdam, later Schiedam (H.S.M.W.).
Geschiedenis van het archiefbeheer
De verwerving van het archief
De rechtstitel is (nog) onbekend
De verwerving van het archief
Het archief is voor langere tijd in beheer, niet in eigendom verkregen.
Aanwijzingen voor de gebruiker
Openbaarheidsbeperkingen
Volledig beperkt openbaar (A).
Materiële beperkingen
Het archief kent geen beperkingen voor het raadplegen van stukken als gevolg van slechte materiële staat
Aanvraaginstructie
Openbare archiefstukken kunnen online worden aangevraagd en gereserveerd. U kunt dit ook via de terminals in de studiezaal van het Nationaal Archief doen. Om te kunnen reserveren dient u de volgende stappen te volgen:
U maakt een profiel aan op www.gahetna.nl, en logt vervolgens in
Via de archiefinventaris (alleen de beschrijvingen met rode nummers) selecteert u het gewenste archiefstuk door op de knop 'Reserveren' te klikken
In het volgende scherm geeft u aan op welke dag u het archiefstuk wilt inzien
Indien u zich bevindt in de studiezaal en een tafelnummer heeft ontvangen kunt u dit nummer vermelden. Als u geen tafelnummer heeft kunt u tafelnummer 777 laten staan
Vervolgens bevestigt u uw reservering door deze te versturen.
Verwant materiaal
Beschikbaarheid van kopieën
Inventarisnummers van dit archief zijn niet in kopievorm beschikbaar
Verwante archieven
3.18.01 t/m 14 - Archieven van het provinciaal bureau van de Nederlandse Hervormde Kerk in Zuid-Holland, 1951-1959
Beschrijving van de series en archiefbestanddelen
- Notulen, correspondentie en jaarverslagen.
  - 1960-1962, 1
  - 1964, 2
  - 1965, 3
  - 1966, 4
  - 1967, 5
  - 1968, 6
  - 1969, 7
    Openbaarheid beperkt tot 01-01-2020
  - 1970, 8
    Openbaarheid beperkt tot 01-01-2021
  - 1971, 9
    Openbaarheid beperkt tot 01-01-2022
  - 1972, 10
    Openbaarheid beperkt tot 01-01-2023
  - 1973, 11
    Openbaarheid beperkt tot 01-01-2024
  - 1974, 12
    Openbaarheid beperkt tot 01-01-2025
  - 1975, 13
    Openbaarheid beperkt tot 01-01-2026
  - 1976, 14
    Openbaarheid beperkt tot 01-01-2027
  - 1977, 15
    Openbaarheid beperkt tot 01-01-2028
  - 1978, 16
    Openbaarheid beperkt tot 01-01-2029
  - 1979, 17
    Openbaarheid beperkt tot 01-01-2030
  - Brievenboek, 1973 (okt.) - 1977 (nov.); 18; 1 katern
  - Werkverslagen J.P. Suverein, 1977-1979; 19
  - Financieel-administratieve verslagen, 1967-1979; 20; 1 omslag
    Onvolledig.
- Diversen.
  - Stukken betr. subsidie aan de kerkvoogdij van Middelharnis, t.b.v. het orgel, 1964-1967; 21; 1 omslag
  - Stukken betr. de Commissie van Overleg Voorne-Putten-Rozenburg, 1963-1965; 22; 1 omslag
  - Stukken betr. de Stichting Jeugd Voorne-Putten-Rozenburg, 1963-1965; 23; 1 omslag
  - Stukken betr. de geldlening aan Noordgouwe en Oudenhoorn, t.b.v. herstellingen t.g.v. de watersnoodramp, 1954-1968; 24; 1 omslag
  - Publikaties e.d. van de commissie, 1957-1979; 25; 1 pak